【裁判字號】    90,竹簡,491
【裁判日期】    901031
【裁判案由】    給付票款
【裁判全文】
臺灣新竹地方法院民事判決  九十年度竹簡字第四九一號
    原      告  乙○○
    訴訟代理人  甲○○
    被      告  國群水電工程有限公司
    法定代理人  丙○○
右當事人間請求給付票款事件，本院判決如左：
    主      文
被告應給付原告新臺幣伍拾萬元，及自民國九十年七月十一日起至清償日止，按週年
利率百分之五計算之利息。
訴訟費用由被告負擔。
本判決得假執行。
    事實及理由
一、原告之聲明：如主文所示。
二、事實摘要
  (一)原告主張：被告前向原告借款新臺幣( 下同 )五十萬元，經原告如數交付後，
      乃由被告簽發支票號碼ＭＢ0000000號、發票日為九十年七月十一日、
      票面金額為新臺幣( 下同 )五十萬元、付款人為第一商業銀行東門分行之支票
      乙紙交付原告收執，詎屆期提示，竟遭存款不足而退票，為此依據票據及消費
      借貸之法律關係，請求給付如訴之聲明所示之金額及法定遲延利息等情。
  (二)被告則以：系爭支票係因被告公司須款週轉，乃由公司股東林秀蘋經其同意簽
      發後，持向其母即原告借款，並獲原告交付票款五十萬元，而因原告之女兒、
      女婿嗣後退股時，曾與被告協議由原告之女兒、女婿負責清償此部分之債務等
      語，作為抗辯。
三、本院之判斷：
  (一)原告主張持有被告所簽發之上開支票，提示後竟遭退票等事實，業據其提出與
      所述相符之支票及退票理由單各一紙為證，且為被告所不爭，自堪信原告此部
      分主張為真實。
  (二)按支票係屬文義證券，凡在票據上簽名者，依票上所載文義負責；票據上之簽
      名，得以蓋章代之。票據法第五條、第六條分別定有明文。又第三人與債務人
      訂立契約承擔其債務者，非經債權人承認，對於債權人不生效力。民法第三百
      零一條亦規定甚明。本件被告既同意簽發系爭支票交予原告，依照前述規定，
      自應負給付票款之責任，至於被告雖與第三人即原告之女兒、女婿私下約定將
      此部分債務由其等承擔，然亦自認並未獲原告之承認，則其等債務承擔之約定
      對於原告自不生效力，被告即不得以此為由拒絕給付票款，其抗辯並不足採。
      從而，原告基於票據之法律關係請求被告應給付原告五十萬元，及自九十年七
      月十一日起至清償日止，按週年利率百分之五計算之利息，為有理由，應予准
      許。
  (三)本件係命清償票據上債務之判決，依職權宣告假執行。
  (四)結論：原告之訴為有理由，依民事訴訟法第四百三十六條第二項、第七十八條
      、第三百八十九條第一項第四款，判決如主文。
中      華      民      國    九十      年      十      月    三十一    日
                                  臺灣新竹地方法院新竹簡易庭
~B法      官  王佳惠
右為正本係照原本作成。
如對本判決上訴，須於判決送達後廿日內向本院提出上訴狀。
~B法院書記官  蕭宛琴
中      華      民      國    九十      年      十      月    三十一    日


司法院資訊處製作；財團法人民間司法改革基金會備份。
